臺灣板橋地方法院民事裁定　　　　　　　　96年度破字第14號
聲　請　人　甲○○　　國民
上列聲請人聲請宣告破產和解事件，本院裁定如下：
    主  文
聲請駁回。
聲請程序費用由聲請人負擔。
    理  由
一、本件聲請意旨略以：聲請人於2 年前因與友人合作鋼琴出租
    業務，為籌資購買鋼琴而借貸資金，半年後卻遭友人欺騙，
    連同所有鋼琴不知去向，經追索無功後，故向銀行借款償債
    ，之後因工作收入始終無法支付銀行，致以卡養債，而債台
    高築，金額達約新臺幣（下同）1,101,958 元，經金管會債
    務協商機制，仍需支付月付金約17,213元。聲請人年已66歲
    ，謀生困難，現收入約僅萬餘元，應已符合破產條件，惟仍
    願表示最大誠意，先與債權人進行破產前之和解程序，倘債
    權人不同意和解，亦請  鈞院依破產法第35條、第57條規定
    ，宣告聲請人破產云云。
二、按債務人為破產法上和解之聲請時，應提出財產狀況說明書
    ，及其債權人、債務人清冊，並附具所擬與債權人和解之方
    案，及提供履行其所擬清償辦法之擔保，如聲請不合規定，
    經限期令其補正而不補正，應駁回之，破產法第7條 、第10
    條第1 款定有明文。查聲請人聲請依破產法之規定裁定准予
    和解，惟未提出「聲請人之債務人清冊及提供履行其所擬清
    償辦法之擔保」，經本院於民國96年3月9日裁定命其收受送
    達後5 日內補正，聲請人於96年3 月15日（由送達代收人乙
    ○○本人親收）已收受上開裁定（有送達回證1 件在卷足憑
    ），迄今仍未補正（聲請人迄至96年3 月21日始向本院提出
    聲請人之債權人清冊及履行清償擔保方法，即擔保人：繆曉
    鈴，擔保方式：以現金2 萬元擔保和解方案，並未補正聲請
    人之債務人清冊及提供履行其所擬清償辦法之擔保（例如：
    繆曉鈴所出具之擔保同意書），揆諸前揭法條規定，聲請人
    聲請依破產法規定宣告和解，即於法不合，應予駁回。
三、按「和解聲請經許可後，法院應指定推事一人為監督人，並
    選任會計師或當地商會所推舉之人員或其他適當之人一人或
    二人，為監督輔助人。法院認為必要時，得命監督輔助人提
    供相當之擔保。監督輔助人之報酬，由法院定之，有優先受
    清償之權」，破產法第11條定有明文。查本件依聲請人陳報
    其現金資產約2,000元（無證據）及其前妻繆曉鈴所贈與之6
    萬元（即發票日為96年3月7日之同額中國信託銀行本行支票
    影本1 張，該6 萬元於屆期提示時，是否兌現？及兌現後迄
    今是否仍未花用則不明），且未提供債權人相當之擔保（如
    上所述），不能給付監督輔助人之報酬，顯無進行和解之實
    益，是本件聲請人以其無力償還債務，在有破產聲請前，向
    本院聲請和解，並無理由，應予駁回。況本院曾函知各債權
    人就聲請人所提「擬與債權人和解之方案（即還款計劃書）
    」於10日內表示意見，經上海、臺灣新光、彰化等銀行具狀
    表示不同意上開和解方案，並請求本院駁回聲請人之聲請，
    亦有各該銀行之書狀附卷可稽，併予明。
四、次按所謂破產，乃於債務人不能清償債務時，為使全部債權
    人獲得平等滿足，對於債務人之總財產，由法院介入其分配
    過程之一般強制執行程序。法院宣告破產後，應選任破產管
    理人，並決定申報債權期間及第1 次債權人會議期日（破產
    法第64條）；破產管理人應就會計師或其他適於管理該類破
    產財團之人中選任（同法第83條第1 項）；破產管理人就任
    後，應清查整理債務人之財產狀況（同法第87條至第89條）
    ，並編造債權表及資產表（同法第94條），必要時尚須執行
    破產法第90條至第93條規定之職務，是其職務內容甚為繁雜
    ，應由法院核定給予相當之報酬（同法第84條）；另法院應
    依聲請或依職權召集債權人會議（同法第116 條），由債權
    人會議聽取破產管理人之報告、議決法定事項並行使其他權
    限（同法第119 條、第120 條等）；債權人會議得選任監查
    人1 人或數人（同法第120 條第1 款），且實務上向認監查
    人係必要機關，不得免設（司法院25年院字第1529號解釋參
    照），而監查人職司破產程序之監督，破產法賦予之權限甚
    多，職責繁重，故破產法亦採有酬制，應由法院斟酌其工作
    情形定其報酬數額（同法第128 條、第84條）。由上觀之，
    破產程序之進行應支出相當之費用，乃顯可預期，倘債務人
    毫無財產，或財產之價值過小，無足清償進行破產程序應支
    出之費用時，破產程序之進行即無任何實益可言，參酌破產
    法第148 條「破產宣告後，如破產財團之財產不敷清償財團
    債務時，法院因破產管理人之聲請，應以裁定宣告破產終止
    」之立法意旨，應以裁定駁回該破產之聲請。查聲請人負債
    高達約1,101,958 元，雖自稱有資產現金62,000元云云，惟
    無法提出相當證明，本難信為真實，且縱認聲請人果有現金
    62,000元之資產，仍明顯不足支應破產法第95、96條所列破
    產財團費用及財團債務，故亦無宣告破產之實益，亦併予
    明。
五、依破產法第5條、第10條第1款、民事訴訟法第95條、第78條
    ，裁定如主文。
中　　華　　民　　國　　96　　年　　4 　　月　　12　　日
                  民事第一庭  　法　官　楊千儀
以上正本證明與原本無異。
如對本裁定抗告，須於裁定送達後10日內向本院提出抗告狀，並
應繳納抗告裁判費新臺幣1,000元。
中　　華　　民　　國　　96　　年　　4 　　月　　12　　日
                              　書記官　簡青根
